---
title: "Parcial 3"
author: "Laura Sofía Ortiz"
date: "2022-11-16"
output: html_document
---

```{r setup, include=FALSE}
knitr::opts_chunk$set(echo = TRUE)
library(MASS)
library(caret)
```

```{r}
data_set <- read.csv("/home/laura/Desktop/univ/OrtizLaura_Parcial3/abulon.csv", header=TRUE, stringsAsFactors=FALSE)
head(data_set)
```

```{r}
summary(data_set)
```

### Realice una clasificación del sexo utilizando discriminatnte de Fisher.

Primero debemos dividir entre conjunto de entrenamiento y de validación:

```{r}
set.seed(1) # Esto permite que se muestre los mismos valores en otros pc

sample <- sample(c(TRUE, FALSE), nrow(data_set), replace=TRUE, prob=c(0.75,0.25))
train  <- data_set[sample, ]
test   <- data_set[!sample, ]

nrow(test)
```

Luego se crea el modelo (LDA)

```{r}
model_lda = lda(Sexo~. , data = train)
model_lda
```

#### a). ¿Cúal es la probabilidad previa estimada de pertencer a cada una de las categorías?

Teniendo en cuenta lo anterior podemos ver que las probabilidades previas estivadas de cada categoría son:

1. 32% 
2. 28%
3. 40%

Además, podemos notar los coeficientes de los discrimientes lineales, y la proporcion que tienen. Donde vemos que el discriminante linael 1 explica mucho más que el discrimiante lineal 2.

<br />

#### b). Calcule la matriz de confusión y el APER

```{r}
prediction  = predict(model_lda, test, type = "Sexo")
lda_prediction  = factor(x = prediction$class)

real = factor(x = test$Sexo)
```

```{r}
confusionMatrix(table(real, lda_prediction))
```

La matriz de confusión es:

__Confusion Matrix and Statistics__

|         **Predicho**        |
|--------|------|------|------|
|**Real**|  35  |  28  |  90  |   
|        |  12  | 102  |  37  |  
|        |  32  |  36  | 109  |  

```{r}
# n1 = 153
# n2 = 151
# n3 = 177

APER = ((28+90+37+36+32+12)/(481))*100
APER 
```

El error del lda es del 48% (ya que hay varios errores)

<br />

#### c). ¿Cuál es la categoría más difícil de clasificar?

La categoría más difícil de clasificar es la primera.
