---
title: "Taller6AED"
author: "David Alsina, Estefanía Laverda, María Fernanda Palacio"
date: "4/29/2022"
output:
  pdf_document: default
  html_document: default
---
```{r, include=FALSE}
library(expm)
```

## 1. considere la matriz de covarianza para el vector aleatorio X
```{r}
Sigma11 = cbind(c(100,0),c(0,1))
Sigma22 = cbind(c(1,0),c(0,100))
Sigma12 = cbind(c(0,0.95),c(0,0))
```

```{r}
#Values of U
newMatrix1= solve(sqrtm(Sigma11))%*%Sigma12%*%solve(Sigma22)%*%t(Sigma12)%*%solve(sqrtm(Sigma11))
eigenvectors1= eigen(newMatrix1)$vectors

newMatrix1

a1 = eigenvectors1[,1]%*%solve(sqrtm(Sigma11))
a2 = eigenvectors1[,2]%*%solve(sqrtm(Sigma11))
print(c(a1,a2))
```

```{r}
#Values of V
newMatrix2= solve(sqrtm(Sigma22))%*%t(Sigma12)%*%solve(Sigma11)%*%Sigma12%*%solve(sqrtm(Sigma22))
eigenvectors2 = eigen(newMatrix2)$vectors

b1 = eigenvectors2[,1]%*%solve(sqrtm(Sigma22))
b2 = eigenvectors2[,2]%*%solve(sqrtm(Sigma22))
print(c(b1,b2))
```

Luego las variables canónicas son  

$U = X_2^{(1)}-0.1X_1^{(2)}$  

y  

$V = -X_1^{(1)}-0.1X_2^{(2)}$  

Ahora se calculan las correlaciones canónicas
```{r}
corr1 = sqrt(eigen(newMatrix1)$values)

print(corr1)
```

Luego $U_1$ tiene una correlación de 0.95 con $V_1$ y $U_2$ tiene una correlación de 0.00 con $V_2$. 

```{r, include = FALSE}
#Clear workspace to use the same variables hehe
rm(list = ls())
```


## 2. considere el vecto aleatorio con media $\mu$ y covarianza $\Sigma$
```{r}
Sigma11 = cbind(c(8,2),c(2,5))
Sigma22 = cbind(c(6,-2),c(-2,7))
Sigma12 = cbind(c(3,-1),c(1,3))
```

```{r}
#Values of U
newMatrix1= solve(sqrtm(Sigma11))%*%Sigma12%*%solve(Sigma22)%*%t(Sigma12)%*%solve(sqrtm(Sigma11))
eigenvectors1= eigen(newMatrix1)$vectors

a1 = eigenvectors1[,1]%*%solve(sqrtm(Sigma11))
a2 = eigenvectors1[,2]%*%solve(sqrtm(Sigma11))
print(c(a1,a2))
```

```{r}
#Values of V
newMatrix2= solve(sqrtm(Sigma22))%*%t(Sigma12)%*%solve(Sigma11)%*%Sigma12%*%solve(sqrtm(Sigma22))
eigenvectors2 = eigen(newMatrix2)$vectors

b1 = eigenvectors2[,1]%*%solve(sqrtm(Sigma22))
b2 = eigenvectors2[,2]%*%solve(sqrtm(Sigma22))
print(c(b1,b2))
```

Luego las variables canónicas son  

$U = -0.3168206^{(1)} +0.3622269X_2^{(1)}-0.1962489^{(2)}-0.3016851X_2^{(2)}$  

y  

$V = -0.36470579X_1^{(1)} +0.09506271X_2^{(1)}-0.22627464X_1^{(2)}-0.38582097X_2^{(2)}$  

Ahora se calculan las correlaciones canónicas
```{r}
corr1 = sqrt(eigen(newMatrix1)$values)

print(corr1)
```

Luego $U_1$ tiene una correlación de 0.5519301 con $V_1$ y $U_2$ tiene una correlación de 0.4898610 con $V_2$.

```{r, include = FALSE}
#Clear workspace to use the same variables hehe
rm(list = ls())
```


