---
title: "Taller7AED"
author: "Estefania Laverde, Dave Alsina, MAria Fernanda Palacio"
date: "19/5/2022"
output:
  html_document: default
  pdf_document: default
---
# 1) Consider the two datasets

```{r}
X1 = matrix(c(3, 7, 2, 4, 4, 7), ncol = 2, nrow = 3, byrow = TRUE)
X2 = matrix(c(6, 9, 5, 7, 4, 8), ncol = 2, nrow = 3, byrow = TRUE)
X1

x1_bar = t(rbind(colMeans(X1)))
x2_bar = t(rbind(colMeans(X2)))

Spooled = matrix(c(1, 1, 1, 2), ncol = 2, nrow = 2, byrow = TRUE) 
```

**A)** Calcule la función lineal discriminante 
$$\hat{y} = (\bar{x}_{1} - \bar{x}_{2})'S_{pooled}^{-1}x = \hat{a}'x$$
```{r}
ahat = t(x1_bar-x2_bar)%*%solve(Spooled)
ahat
```
Luego $\hat{y} = -2x_1$

**B)** Clasifique la observación $x_{0} = [2 \;\; 7]$ como población $\pi_{1}$ o población $\pi_{2}$,
usando el mínimo estimado regla ECM para 2 poblaciones normales con priors iguales y costos iguales.

Como las probabilidades previas y los costos son iguales, calculamos $\hat{m}$, es decir, el umbral entre ambos grupos

```{r}
mhat = (1/2)*t(x1_bar-x2_bar)%*%solve(Spooled)%*%(x1_bar+x2_bar)
mhat
```
Clasificamos ahora la observacion usando $\hat{y}$ evaluado en la observacion y comparandolo con $\hat{m}$
```{r}
obs = c(2,7)
y0 = ahat%*%obs
y0

if (y0 >= mhat){
  print("es de la clase pi_{1}")
}else{
  print("es de la clase pi_{2}")
}
```
Como $-4\geq-8$, la observacion se clasifica como $\Pi_1$ 

**C)** Haga una función de clasificación lineal. 
La funcion de clasificacion lineal es 
$$-2x_1 \geq -8$$
para clasificar como $\Pi_1$

**D)** Crear la matriz de confusion.

```{r}
classify1being2 = 0
classify2being1 = 0
classify1being1 = 0
classify2being2 = 0

for (i in 1:nrow(X1)) {
  y_0x1 = ahat%*%X1[i,]
  y_0x2 = ahat%*%X2[i,]
  
  if(y_0x1>=mhat){
    classify1being1 = classify1being1+1
  }else{
    classify2being1 = classify2being1+1
  }
  
  if(y_0x2>=mhat){
    classify1being2 = classify1being2+1
  }else{
    classify2being2 = classify2being2+1
  }
  
}

confussion=cbind(c(classify1being1,classify1being2),c(classify2being1,classify2being2))
confussion
```

**E)** Calcular el APER
```{r}
APER = (classify1being2+classify2being1)/(nrow(X1)+nrow(X2))
APER
```
# 2) Suponga que $n_1 = 11$ y $n_2 = 12$...

```{r}
#Datos
x1bar = c(-1,-1)
x2bar = c(2,1)

Spooled = cbind(c(7.3, -1.1),c(-1.1,4.8))
```

**A)** Construya la fucion discriminante de Fisher
```{r}
ahat2 = t(x1bar-x2bar)%*%solve(Spooled)
ahat2
```

Entonces 
$$ \hat{y} = -0.4906887x_1-0.5291162x_2$$

**B** Asigna a la observacion dada una poblacion asumiendo costos y prob. previas iguales.

```{r}
mhat2 = (1/2)*t(x1bar-x2bar)%*%solve(Spooled)%*%(x1bar+x2bar)
mhat2
```
```{r}
obs2 = c(0, 1)
y0 = ahat2%*%obs2
y0

if (y0 >= mhat2){
  print("es de la clase pi_{1}")
}else{
  print("es de la clase pi_{2}")
}
```

