---
title: "Taller 6"
author: "Santiago Aillón, Santiago Arévalo, Juan José Caballero y Laura Ortiz"
date: "2022-11-04"
output: html_document
---

```{r setup, include=FALSE}
knitr::opts_chunk$set(echo = TRUE)
library(expm)
```


### 1). Considere la matriz de covarianza para el vector aleatorio:

<br /> 
  
  $$
  \textbf{X}= \left[\begin{array}{cc} 
  X_{1}^{(1)}\\
  X_{2}^{(1)}\\
  X_{1}^{(2)}\\
  X_{2}^{(2)}\\
  \end{array}\right]
  $$
  $$
  \Sigma = \left[\begin{array}{cc} 
  100 & 0 & 0 & 0\\
  0 & 1 & 0.95 & 0\\
  0 & 0.95 & 1 & 0\\
  0 & 0 & 0 & 100\\
  \end{array}\right]
  $$  
  
<br /> 
  
#### Halle las variantes canónicas y las correlaciones canónicas.

```{r}
# División de la matriz sigma

Sigma11 = cbind(c(100,0),c(0,1))
Sigma21 = cbind(c(0,0.95),c(0,0))
Sigma12 = cbind(c(0,0),c(0.95,0))
Sigma22 = cbind(c(1,0),c(0,100))
```

```{r}
# Cálculo de sigma11^(-1/2)*sigma12*sigma22^(-1)*sigma21*sigma11^(-1/2)

Sigma_div = solve(sqrtm(Sigma11))%*%Sigma12%*%solve(Sigma22)%*%(Sigma21)%*%solve(sqrtm(Sigma11))
Sigma_div

# Valores y vectores propios para calcular a y b

eigen_vec= eigen(Sigma_div)$vectors
eigen_val= eigen(Sigma_div)$values
```

```{r}
a1 = solve(sqrt(Sigma11))%*%eigen_vec[,1]
a1
```

```{r}
b_1 = solve(Sigma22)%*%Sigma21%*%a1
b_1
```

```{r}
# Toca escalar b1

b1Scale = t(b_1)%*%Sigma22%*%b_1
b1Scale

b1 = (1/sqrt(b1Scale))%*%t(b_1)
b1
```

##### Así, las primeras variantes canónicas son:  

$U_{1} = -0.1*X_1^{(1)}+0*X_2^{(1)}$  

$V_{1} = 0*X_1^{(2)}-0.1X_2^{(2)}$  

##### Y las correlaciones canónicas:
```{r}
corr = sqrt(eigen(Sigma_div)$values)
corr
```

##### Note que la segunda correlación es 0, es decir $U_2$ tiene una correlación de 0 con $V_2$ y no transmite información. Por otro lado, $U_1$ tiene una correlación de 0.95 con $V_1$.

<br />

### 2). Considere el vector aleatorio:

<br /> 
  
  $$
  \textbf{X}= \left[\begin{array}{cc} 
  X_{1}^{(1)}\\
  X_{2}^{(1)}\\
  X_{1}^{(2)}\\
  X_{2}^{(2)}\\
  \end{array}\right]
  $$
  
#### Con media y covarianza
  
  $$
  \textbf{X}= \left[\begin{array}{cc} 
  -3\\
  2\\
  0\\
  1\\
  \end{array}\right]
  $$
  
  $$
  \Sigma = \left[\begin{array}{cc} 
  8 & 2 & 3 & 1\\
  2 & 5 & -1 & 3\\
  3 & -1 & 6 & -2\\
  1 & 3 & -2 & 7\\
  \end{array}\right]
  $$  
  
<br /> 
  
#### Halle las variantes canónicas y las correlaciones canónicas.

```{r}

```

<br /> 

### 3). En un estudio de pobreza, crimen y disuasión se reportaron observaciones de las variables aleatorias: Homicidios no primarios en 1973 $(X_{1}^{(1)})$, homicidios primarios en 1973 $(X_{2}^{(1)})$, Severidad de los castigos en 1970 $(X_{1}^{(2)})$, certeza de castigo en 1970 $(X_{2}^{(2)})$. La matriz de correlación muestral de las observaciones es la siguiente:

<br />

$$
  \textbf{R} = \left[\begin{array}{cc} 
  1\\
  0.615 & 1\\
  -0.111 & -0.195 & 1\\
  -0.266 & -0.085 & -0.269 & 1\\
  \end{array}\right]
  $$  
<br />

#### Determine las variantes y las correlaciones canónicas muestrales y halle su correlación con las variables originales. Interprete los resultados.




