---
title: "parcial2"
output: html_document
---

```{r setup, include=FALSE}
knitr::opts_chunk$set(echo = TRUE)
#install.packages("plotrix")
#install.packages("tidyverse")
#install.packages("broom")
install.packages("AICcmodavg")

#update.packages(repos='http://cran.rstudio.com/', ask=FALSE, checkBuilt=TRUE)

```


### 1. En un experimento que involucr´o sensores remotos, se midi´o la reflectancia espectral de tres especies de pl´antulas de 1 a˜no en varias longitudes de onda durante la temporada de crecimiento . Dos de las variables medidas fueron:

**1.1**

```{r}
load("./plantulas.RData")
summary(dat)
```

```{r}
dat
```


```{r}
library(plotrix)

# obtenemos las medias 
vars = data.frame(dat$verde, dat$infrarrojo)
x_barra  = colMeans(vars)

# sacamos la matriz de covarianzas y varianzas
S = cov(vars)

#numero de datos 
n = nrow(vars)

#numero de variables 
m = ncol(vars)


# intervalo de confianza del 100(1 - alpha)%
alpha = 0.05

# factor t
t_bon = qt((1-alpha)/(2*m), df=n-1)


ui_b = c()
li_b = c()

for (i in 1:m){
  ui_b <- append(ui_b, x_barra[i] + t_bon * sqrt(S[i,i]/n))
  li_b <- append(li_b, x_barra[i] - t_bon * sqrt(S[i,i]/n))
}

print("medias")
print(x_barra)

print("intervalo 1")
print(ui_b)

print("intervalo 2")
print(li_b)
```

```{r}

plot(0,pch='',ylab='',xlab='', xlim=c(10,20),ylim=c(30,40))

# intervalos de confianza bonferroni
abline(v=li_b[1], lty=3)
abline(v=ui_b[1], lty=3)
abline(h=li_b[2], lty=3)
abline(h=ui_b[2], lty=3)
```

**1.2**

```{r}
a = matrix(c(1, 0, 0, 1), byrow=FALSE, ncol=2)
alpha = 0.05


ui_t = c()
li_t = c()

for (i in 1:nrow(a)){
  ui_t <- append(ui_t, x_barra[i] + sqrt((m*(n-1))/(n*(n-m))*qf(1-alpha,m,n-m)*t(a[i,])%*%S%*%a[i,]))
  
  li_t <- append(li_t, x_barra[i] - sqrt((m*(n-1))/(n*(n-m))*qf(1-alpha,m,n-m)*t(a[i,])%*%S%*%a[i,]))
  
}

print(ui_t)
print(li_t)
```




**1.3**




```{r}
#library(tibble)
#library(broom)
#library(AICcmodavg)
```


```{r}
mean_ref = sum( dat$verde + dat$infrarrojo )/(n*2)
#anova(mean_ref ~ dat$especies + dat$tiempo )
```




### 2.  Con el dataset abulon.Rdata realice un an´alisis de componentes principales.



**A)**

```{r cars}
load("./abulon.RData")

#exploramos los datos primero
summary(abulon)
```

**B) **

Procedemos a estandarizar los datos:

```{r}

abulon_std = scale(abulon)
summary(abulon_std)
```

Ahora determinamos las componentes principales de las variables entandarizadas: 
Primero la matriz de covarianzas y varianzas:

```{r}
s = cov(abulon_std)
s
```

```{r}
eigen_data = eigen(s)
eigen_data
```

**B) Seleccione las componentes principales que acumulan un 98 % de la varianza total.**


Seleccione las componentes principales que acumulan un 98 % de la varianza total.
```{r}
cummulative = 0
percentage = 0.98
count = 1
total_variance = sum(eigen_data$values)

while(cummulative/total_variance <  percentage){
  
  cummulative = cummulative + eigen_data$values[count]
  count = count + 1 
}
  
print("se requiere añadir desde la componente 1 hasta la componente: ")
print(count)
print("el acumulado de varianza explicada queda en: ")
print(cummulative/total_variance)
  
```


**C)  Interprete las componentes principales seleccionadas en b.**

Las componentes principales que se seleccionaron en (B) van desde 1 hasta 7 y son las que más me ayudan a capturar la variabilidad de los datos, de las 9 variables disponibles con solo 7 basta para capturar el 98% de la varianza total.





