---
title: "punto2parcial"
output: html_document
---

```{r setup, include=FALSE}
#install.packages('FRAPO')
#library(FRAPO)
library(expm)
```


Definimos las variables necesarias para la solución del problema: 

```{r}
sigma11 = rbind(c(8, 2), c(2, 5))
sigma22 = rbind(c(6, -2), c(-2, 7))
sigma12 = rbind(c(3, 1),  c(-1, 3))
sigma21 = rbind(c(3, -1),  c(1, 3))
```



```{r}
#E = solve( sqrtm(sigma11)  )  %*% sigma12 %*% solve(sigma22) %*% sigma21 %*% solve(sqrtm(sigma11))
E = sqrtm( solve(sigma11)  )  %*% sigma12 %*% solve(sigma22) %*% sigma21 %*% sqrtm(solve(sigma11))
E
```

```{r}
eigen(E)
```

```{r}
sqrt(eigen(E)$values[2])
```

Ambos métodos producen el mismo resultado por lo cual no hay uno que funcione mejor que otro. Esto puede deberse a que las varianzas entre poblaciones son muy parecidas por lo que tanto el lineal (que asume esto) como el cuadrático (que no lo hace) van a dar resultados bastante cercanos. En general ambos modelos son bastante buenos y tienen muy poco error en sus clasificaciones (3.5 %):
